---
title: "Visualização de Regressão Linear"
subtitle: "Visualização dos dados de uma regressão - R"
output: html_document
---

A EDA (*Exploratory Data Analysis*) é essencial para "materializar" os dados que estamos trabalhando para o leitor. O artigo de hoje é justamente para a visualização de dados em uma Regressão Linear simples.

> Equação de uma regressão linear simples

```{r setup, warning=FALSE}
## Bibliotecas utilizadas
library(ggside)
library(tidyverse)
library(tidyquant)
library(readxl)
```

Caso alguma biblioteca não esteja instalada, você utilizar o código abaixo:

> *install.packages("biblioteca")*

Para a regressão utilizamos duas séries temporais, os histórico do índice Ibovespa e o índice S&P 500, ambos com histórico de 3 anos.

O preço é uma função dos retornos, neste sentido é lógico pensar em fazer a regressão entre as duas séries utilizando os retornos ao invés do valor absoluto do índice. Portanto vamos tratar os dados removendo os valores nulos e calcular os retornos.

```{r}
df <- read_excel('economatica.xlsx', skip = 3)
names(df) <- c('Data', 'Ibov', 'Sp500') ## renomeando colunas

df <- df %>%
  transform(Ibov = as.numeric(Ibov),
            Sp500 = as.numeric(Sp500))

```

list.files()
colnames(df)

